臺灣桃園地方法院刑事判決　　　　　　100年度審易字第841號
公　訴　人　臺灣桃園地方法院檢察署檢察官
被　　　告　廖文成
上列被告因違反毒品危害防制條例案件，經檢察官提起公訴（
100 年度毒偵字第347 號），被告於本院準備程序進行中，就被
訴事實為有罪之陳述，經本院告知簡式審判程序意旨，並聽取公
訴人及被告之意見後，本院裁定依簡式審判程序審理，判決如下
：
    主      文
廖文成持有第二級毒品，累犯，處有期徒刑柒月，扣案之第二級
甲基安非他命壹包含袋（驗餘毛重零點貳貳玖捌公克）沒收銷燬
。
    事實及理由
一、廖文成前於民國92年間因施用毒品案件，經本院以93年度訴
    字第647 號判決判處有期徒刑7 月確定。又於93年間因施用
    毒品案件，經本院以94年度訴字第497 號判決分別判處有期
    徒刑8 月、4 月，應執行有期徒刑10月確定，與前揭有期徒
    刑7 月接續執行，於94年11月24日假釋出監併付保護管束。
    再於保護管束期間之94年間因施用毒品案件，經本院以95年
    度訴字第361 號判決判處有期徒刑9 月、6 月，應執行有期
    徒刑1 年2 月確定；於95年間因竊盜案件，經本院以95年度
    易字第722 號判決判處有期徒刑10月確定，前開3 罪刑復經
    本院以96年度聲減字第1366號裁定各減為有期徒刑4 月又15
    日、3 月、5 月，並定應執行有期徒刑11月又15日確定，與
    上開假釋遭撤銷後所餘殘刑4 月又19日接續執行，至96年11
    月30日縮刑期滿執行完畢（於本案構成累犯）。詎不知悔改
    ，明知甲基安非他命係屬毒品危害防制條例第2 條第2 項第
    2 款所列之第二級毒品，不得非法持有，竟基於持有第二級
    毒品之犯意，於99年12月5 日晚間11時許，在桃園縣大溪鎮
    ○○路口，收受真實姓名、年籍均不詳，綽號「通哥」之成
    年男子所交付之第二級毒品甲基安非他命1 包含袋（驗餘毛
    重0.02298 公克），自斯時起非法持有第二級毒品甲基安非
    他命，至99年12月10日凌晨0 時40許為警查獲時止，嗣於上
    揭為警查獲時間，在桃園縣桃園市○○路○ 段235 號前為警
    查獲，並扣得上揭第二級毒品甲基安非他命1 包含袋（驗餘
    毛重0.2298公克）。
二、證據名稱：
  (一)被告廖文成警詢、偵訊及本院審理時之自白。
  (二)桃園縣政府警察局保安警察隊搜索扣押筆錄、扣押物品目
      錄表、桃園縣政府警察局被採尿人尿液暨毒品真實姓名與
      編號對照表、台灣檢驗科技股份有限公司濫用藥物檢驗報
      告各1 份。
三、核被告所為，係犯毒品危害防制條例第11條第2 項之持有第
    二級毒品罪。再按裁判上一罪案件，檢察官就犯罪事實一部
    起訴者，依刑事訴訟法第267 條規定，其效力及於全部，受
    訴法院基於審判不可分原則，對於未經起訴之其餘事實，應
    一併審判，此為犯罪事實之一部擴張；同理，檢察官所起訴
    之全部事實，經法院審理結果認為一部不能證明犯罪或行為
    不罰時，僅於判決理由內說明不另為無罪之諭知，毋庸於主
    文內為無罪之宣示，此為犯罪事實之一部縮減。至於刑事訴
    訟法第300 條所規定，有罪之判決，得就起訴之犯罪事實，
    變更檢察官所引應適用之法條者，係指法院在事實同一之範
    圍內，不變更起訴之犯罪事實；亦即在不擴張及減縮原訴之
    原則下，於不妨害基本社會事實同一之範圍內，始得自由認
    定事實，適用法律，三者不能混為一談。易言之，檢察官依
    裁判上一罪起訴之甲、乙犯罪事實，經法院審理結果，倘認
    為甲事實不能證明其犯罪，但係犯有裁判上一罪關係之乙、
    丙事實時。關於甲事實部分，為犯罪事實之減縮，僅於理由
    說明，不另為無罪之諭知；關於丙事實部分，則為犯罪事實
    之擴張，依審判不可分原則，應一併審判，不發生變更起訴
    法條問題，最高法院92年度台上字第1841號裁判意旨足為參
    照。查檢察官雖起訴被告涉犯施用第二級毒品罪嫌，惟本院
    認被告為警查獲後採集送驗之尿液呈安非他命類陰性反應（
    有桃園縣政府警察局被採尿人尿液暨毒品真實姓名與編號對
    照表及台灣檢驗科技股份有限公司濫用藥物檢驗報告各1 份
    可考），並無足夠證據資以證明被告施用第二級毒品，尚難
    認定有罪，但因被告既確持有該等第二級毒品，仍構成持有
    第二級毒品之犯行，而持有第二級毒品與施用第二級毒品之
    間，既具有低度行為與高度行為之吸收犯之實質上一罪關係
    ，是被告單純持有第二級毒品甲基安非他命之犯行，自為起
    訴效力所及，本院自應減縮犯罪事實而認定被告持有第二級
    毒品之犯行，本件自無變更起訴法條之問題，併此敘明。至
    檢察官起訴被告施用第二級毒品罪名，則此部分犯行與本院
    前開認定其持有第二級毒品之罪間，為吸收關係之實質上一
    罪，爰不另為無罪之諭知。被告有如上揭所載之犯行及執行
    情形，有臺灣高等法院被告前案紀錄表在卷可按，其於5 年
    內故意再犯本案有期徒刑以上之罪，為累犯，應依刑法第47
    條第1 項規定加重其刑。爰審酌被告未經許可無故持有第二
    級毒品甲基安非他命，所為誠屬不當，惟念及被告犯後坦承
    犯行，態度尚佳，併考量其犯罪之動機、目的、所持有毒品
    之數量非鉅、持有之時間短暫等一切情狀，量處如主文所示
    之刑。至扣案之第二級毒品甲基安非他命1 包含袋（驗餘毛
    重0.2298公克），屬違禁物且與本案犯罪有關，均應依毒品
    危害防制條例第18條第1 項前段規定，併予宣告沒收銷燬之
    。
四、據上論斷，應依刑事訴訟法第273 條之1 第1 項、第299 條
    第1 項前段、第310 條之2 、第454 條第1 項，毒品危害防
    制條例第11條第2 項、第18條第1 項前段，刑法第11條、第
    47條第1 項，判決如主文。
五、如不服本判決，得於判決書送達之翌日起10日內，以書狀敘
    述理由，向本庭提出上訴。
本案經檢察官簡方毅到庭執行職務。
中    華    民    國   100    年    6     月    30    日
                        刑事庭  法  官  鍾雅蘭
以上正本證明與原本無異。
如不服本判決，應於送達後10日內，向本院提出上訴狀。
                                書記官  陳恩如
中    華    民    國   100    年    6     月    30    日
附錄本案論罪科刑依據之法條：
毒品危害防制條例第11條
持有第一級毒品者，處3 年以下有期徒刑、拘役或新臺幣5 萬元
以下罰金。
持有第二級毒品者，處2 年以下有期徒刑、拘役或新臺幣3 萬元
以下罰金。
持有第一級毒品純質淨重十公克以上者，處1 年以上7 年以下有
期徒刑，得併科新臺幣1 百萬元以下罰金。
持有第二級毒品純質淨重二十公克以上者，處6 月以上5 年以下
有期徒刑，得併科新臺幣70萬元以下罰金。
持有第三級毒品純質淨重二十公克以上者，處3 年以下有期徒刑
，得併科新臺幣30萬元以下罰金。
持有第四級毒品純質淨重二十公克以上者，處1 年以下有期徒刑
，得併科新臺幣10萬元以下罰金。
持有專供製造或施用第一級、第二級毒品之器具者，處1 年以下
有期徒刑、拘役或新臺幣1 萬元以下罰金。